臺灣臺北地方法院民事判決　　　　　　　　　　　　九十二年度訴字第五七二０號
　　原　　　告　翰文紙業股份有限公司
　　法定代理人　戊○○
　　原　　　告　翰文企業股份有限公司
　　法定代理人　乙○○
　　共　　　同
　　訴訟代理人　丁○○
　　被　　　告　文芳印刷事務有限公司
　　法定代理人　甲○○
　　訴訟代理人　朱子慶律師
　　複 代 理人　黃秀鈴律師
　　　　　　　　丙○○
右當事人間請求給付貨款事件，本院於中華民國九十三年三月二十四日言詞辯論終結
，判決如左：
    主    文
被告應給付原告翰文紙業股份有限公司新台幣貳佰壹拾玖萬陸仟肆佰陸拾柒元及自民
國九十二年十二月十日起至清償日止，按年息百分之五計算之利息。
被告應給付原告翰文企業股份有限公司新台幣壹佰壹拾玖萬肆仟伍佰玖拾肆元及自民
國九十二年十二月十日起至清償日止，按年息百分之五計算之利息。
訴訟費用由被告負擔。
本判決第一項於原告翰文紙業股份有限公司以新台幣拾柒萬元供擔保後，得假執行
。但被告如以新台幣貳佰壹拾玖萬陸仟肆佰陸拾柒元供擔保後，得免為假執行。
本判決第二項於原告翰文企業股份有限公司以新台幣肆拾萬元供擔保後，得假執行。
但被告如以新台幣壹佰壹拾玖萬肆仟伍佰玖拾肆元供擔保後，得免為假執行。
    事    實
甲、原告方面：
一、聲明：除供擔保金額外，如主文所示。
二、陳述：
    被告於民國九十二年六、七月間分別向原告翰文紙業股份有限公司（下稱翰文紙
    業）、翰文企業股份有限公司（下稱翰文企業）訂購紙類貨品多批，總計積欠翰
    文紙業貨款二百一十九萬六千四百六十七元，積欠翰文企業貨款一百一十九萬四
    千五百九十四元，原告依上開運交之數量及單價逐筆開立商業統一發票，被告固
    就前揭貨款簽發金額二百一十萬元、九十二萬九千二百元之遠期支票二紙予原告
    ，詎原告屆期提示，上開二紙支票竟遭退票，是原告二人自得依法起訴請求被告
    給付全部之貨款。
三、證據：提出翰文紙業運貨通知單七十八紙、統一發票四十九紙、翰文企業出貨單
    十紙、統一發票七紙、支票及退票理由單各二紙、文芳未收款發票明細表一份等
    影本為證。
乙、被告方面：
一、聲明：
  (一)原告之訴駁回。
  (二)如受不利之判決，願供擔保請准免予假執行。
二、陳述：
    原告二人與被告間確有買賣交易往來，對原告提出的出貨單真正及欠款金額均不
    爭執，但被告因受全球經濟不景氣影響，加以公司經營正值瓶頸階段，因此面臨
    結束營業之危機。
    理  由
一、原告於起訴狀請求判決被告應給付原告瀚文紙業本金二百一十一萬二千零五十四
    元，繼於本院準備程序中擴張聲明為本金二百一十九萬六千四百六十七元，此係
    擴張應受判決事項之聲明，核為民事訴訟法第二百五十五第一項第三款之所許，
    合先敘明。
二、原告起訴主張：被告於民國九十二年六、七月間向原告訂購紙類貨品多批，總計
    積欠翰文紙業貨款二百一十九萬六千四百六十七元，積欠翰文企業貨款一百一十
    九萬四千五百九十四元，故依買賣契約之法律關係，提起本件訴訟，請求被告如
    數給付及遲延利息。
    被告則以：原告所提之統一發票屬單方面所開立，無法據為原告等確實交付被告
    如統一發票所示之貨物數量及金額。但經濟不景氣，被告公司經營正值瓶頸階段
    ，因此面臨結束營業之危機等語置辯。
三、原告主張被告於民國九十二年六、七月間分別向原告翰文紙業、翰文企業訂購紙
    類貨品多批，總計積欠翰文紙業貨款二百一十九萬六千四百六十七元，積欠翰文
    企業貨款一百一十九萬四千五百九十四元之事實，業據提出與其所述相符之翰文
    紙業運貨通知單七十八紙、統一發票四十九紙、翰文企業出貨單十紙、統一發票
    七紙及文芳未收款發票明細表一份為證，被告於本院言詞辯論時當庭對出貨單及
    金額均不爭執（本院卷第一三三頁），自堪信原告之主張為真實。故被告雖辯稱
    面臨結束結業等語，自仍應給付前述欠款予原告。
四、從而，原告等依買賣契約之法律關係，請求被告給付原告翰文紙業貨款二百一十
    九萬六千四百六十七元及自起訴狀繕本送達翌日即九十二年十二月十日起至清償
    日止之遲延利息，及給付原告翰文企業貨款一百一十九萬四千五百九十四元及自
    起訴狀繕本送達翌日即九十二年十二月十日起至清償日止之遲延利息，為有理由
    ，應予准許。
五、兩造均陳明願供擔保，聲請宣告假執行或免為假執行，均核無不合，爰各酌定相
    當擔保金額，併准許之。
六、本件判決基礎已臻明確，兩造其餘攻擊防禦方法及舉證，核與判決結果無影響，
    爰不一一論述，附此敘明。
七、結論：原告之訴為有理由，依民事訴訟法第七十八條、第三百九十條第二項、第
    三百九十二條第二項，判決如主文。
中　　　華　　　民　　　國　　九十三　　年　　　三　　　月　　三十一　　日
                          民事第五庭審判長法  官    賴劍毅
                                          法  官    羅富美
                                          法  官    紀文惠
右正本係照原本作成
如對本判決上訴，須於判決送達後廿日內向本院提出上訴狀
中　　　華　　　民　　　國　　九十三　　年　　　四　　　月　　  一  　　日
                                          書記官    袁以明
附錄：
民事訴訟法第三百九十二條
法院得宣告非經原告預供擔保，不得為假執行。
法院得依聲請或依職權，宣告被告預供擔保，或將請求標的物提存而免為假執行。
依前項規定預供擔保或提存而免為假執行，應於執行標的物拍定、變賣或物之交付前
為之。
